臺灣高等法院刑事判決　　　　　　　 95年度交上易字第342號
上　訴　人　臺灣士林地方法院檢察署檢察官
上　訴　人
即　被　告　乙○○
選任辯護人　周燦雄律師
　　　　　　蔡炳楠律師
被　　　告　甲○○
選任辯護人　王建中律師
上列上訴人因被告過失致死等案件，不服臺灣士林地方法院94年
度交易字第167號，中華民國95年10月31日第一審判決（起訴案
號：臺灣士林地方法院檢察署93年度偵字第10566號、94年度偵
字第5075號、94年度偵字第3993號），提起上訴，本院判決如下
：
    主  文
原判決撤銷。
甲○○因過失致人於死，處有期徒刑陸月，如易科罰金，以佰
元折算壹日。
乙○○無罪。
    事  實
一、甲○○於民國93年10月11日上午8 時18分許，駕駛友人許宏
    旭所有車號9N-0252 號之自小客車附載許宏旭，沿臺北市○
    ○區○○路7 段南向北方向慢車道行駛，行經同路段13號道
    路口前，因欲至該路口迴轉，其理應注意汽車變換車道時，
    應讓直行車先行，並注意安全距離，且依當時天候晴、日間
    自然光線、路面乾燥無缺陷、無障礙物、視距良好等情，並
    無不能注意之情事，竟疏未注意後方有無來車，即遽行由外
    側慢車道變換至內側車道，適有黃信融騎乘車號CMB-235號
    重機車在同向後方，迨甲○○駕駛前揭車輛變換車道至第2
    車道間，黃信融見狀避煞不及，其騎乘機車撞及甲○○駕駛
    車輛之左側車身後人車倒地，因腦部外傷昏迷，經送醫急救
    ，仍於同年月13日13時23分因顱內出血死亡，適乙○○騎
    BLE-398號機車自左側同向駛至，猝遇前開狀況，緊急煞車
    而滑倒，則受有右臉、右前額、右下肢多處裂傷、擦傷、右
    側遠端鎖骨骨折等傷害。甲○○肇事後，留在現場，在未被
    有偵查犯罪職權之公務員發覺前，向前往處理車禍之臺北市
    政府警察局北投分局交通分隊警員洪一生自首犯罪，坦承肇
    事而接受裁判。
二、案經甲○○自首暨被害人黃信融之父親丙○○、乙○○訴由
    臺北市政府警察局北投分局報請臺灣士林地方法院檢察署檢
    察官偵查起訴。
    理  由
甲、有罪部分(甲○○部分)
一、按傳聞法則之重要理論依據，在於傳聞證據未經當事人之反
    對詰問予以核實，乃予排斥，惟若當事人已放棄對原供述人
    之反對詰問權，於法院審判時表明同意該等傳聞證據可作為
    證據，基於證據資料愈豐富，愈有助於真實發現之理念，並
    貫徹刑事訴訟法修法加重當事人進行主義之精神，確認當事
    人對於證據能力有處分權之制度，傳聞證據經當事人同意作
    為證據，法院認為適當者，亦得為證據。另當事人於調查證
    據時，對於傳聞證據表示「沒有意見」，而未於言詞辯論終
    結前聲明異議 (Without Objection)，應視為已有將該等傳
    聞證據採為證據之同意，此刑事訴訟法第159條之5定有明文
    。本案被告於本院準備程序中已表示對卷內人證物證之證據
    能力無意見，本院審理時，被告對於被告以外之人於審判外
    之陳述之證據能力並未表示意見，迄本院辯論終結前，被告
    及辯護人亦均未爭執本案證據之證據能力，依刑事訴訟法第
    159條之5第2項之規定，應視為被告已同意本案相關之傳聞
    證據均可作為證據，本院斟酌本案卷內之證據並非非法取得
    ，亦無證明力明顯過低之情形，且經原審法院及本院於審判
    期日依法進行證據之調查、辯論，被告於訴訟上之程序權，
    已受保障，前揭各該證據，均得採為證據，先予敘明。
二、上揭事實，業據被告甲○○坦承不諱，核與被害人黃信融之
    父丙○○、妹黃予珊、告訴人乙○○之指述情節相合，且經
    目擊證人許宏旭供證綦詳，並有臺北市○○○○○道路交通
    事故調查報告表(一)、(二)、現場圖、補充資料表各1份、談話
    紀錄表2紙、現場照片16張在卷可稽，並經原審於95年8月25
    日至現場勘驗查證明確，製有勘驗筆錄、現場重建之現場圖
    1紙及現場照片35張存卷可查，又被害人乙○○因本件車禍
    受有如犯罪事實欄所示之傷害，有行政院國軍退除役官兵輔
    導委員會臺北榮民總醫院診斷證明書2紙足憑，被害人黃信
    融確係因本件車禍致受有頭部外傷、顱內出血，經送醫急救
    後，仍於93年10月13日13時20分許傷重不治死亡之事實，有
    行政院國軍退除役官兵輔導委員會臺北榮民總醫院診斷證明
    書1份在卷足參，亦經臺灣士林地方法院檢察署檢察官督同
    法醫師相驗屬實，有勘驗筆錄、相驗屍體證明書、驗斷書各
    1份及相驗照片8張附卷可考，此部分事實，堪予認定。
  (二)按汽車在雙向四車道行駛時應依左列規定：六、變換車道時
    ，應讓直行車先行，並注意安全距離，道路交通安全規則第
    98條第1項第6款定有明文。被告甲○○為汽車駕駛人對於上
    開規定自應知悉並遵守之，且衡諸卷附道路交通事故調查報
    告表(一)、(二)及所繪之現場圖所示，該路段當時為晴天、日間
    有自然光線、路面狀態乾燥、無缺陷、無障礙物及視距良好
    等情形，並無不能注意之情事，被告甲○○竟疏未注意貿然
    變換車道，未讓後方被害人黃信融、乙○○之直行機車先行
    並保持安全距離，因而肇事致被害人黃信融受創死亡，乙○
    ○受有傷害，其就本件車禍之發生有過失至明。本件經送台
    北市車輛行車事故鑑定委員會及台北市車輛行車事故鑑定覆
    議委員會鑑定結果，亦均同此認定，有臺北市車輛行車事故
    鑑定委員會94年2月5日北鑑審字第09330482900號鑑定意見
    書、台北市政府交通局96年4月14日北市交五字第096312700
    00號函附卷可按，益證被告難辭過失之責，且被告之過失行
    為與被害人黃信融之死亡及被害人乙○○傷害結果間，具有
    相當因果關係。
  綜上，被告甲○○之自白核與事實相符，堪予採信。本件事證
  已明，被告甲○○犯行洵堪認定，應依法論科。
三、核被告甲○○所為，係犯刑法第276條第1項之過失致死罪及
    同法第284條第1項前段之過失傷害罪，被告甲○○所犯前揭
    二罪，係一過失行為同時觸犯二罪名，為想像競合犯，應依
    修正後刑法第55條之規定，從一重之刑法第276條第1項之過
    失致死罪處斷。被告於肇事後，仍停留在現場，在未被有偵
    查犯罪職權之公務員發覺前，向前往處理車禍之臺北市政府
    警察局北投分局交通分隊警員洪一生自首犯罪，坦承肇事而
    接受裁判，業據證人洪一生到庭證述明確（見原審卷第167
    頁），並有臺北市○○○○○道路交通事故肇事人自首情形
    紀錄表1紙在卷可按，被告對於未發覺之罪自首並接受裁判
    ，應依修正前刑法第62條前段規定，減輕其刑。原審論處被
    告甲○○罪刑，本非無見，惟被告駕駛汽車由外側慢車道橫
    切內側快車道違規左轉，被害人黃信融騎乘機車同向在後，
    就此猝不及防 (詳如後述)，其於本件車禍核屬不能注意而
    無過失，原判決認其疏未注意車前狀況，與有過失，尚有未
    洽，檢察官上訴指摘原判決量刑過輕，雖無理由，惟原判決
    既有上述可議之處，仍屬無可維持，自應由本院將原判決撤
    銷改判，爰審酌被告前無犯罪紀錄，有本院被告前案紀錄表
    在卷可稽，素行尚佳，因一時輕忽變換車道未注意安全距離
    ，致釀本起車禍，導致被害人死亡或受傷，過失程度非輕，
    自應受有相當程度之刑事非難；兼衡被告肇事後坦承犯行之
    態度，且雖尚未與被害人家屬達成民事和解，但仍有與被害
    人家屬進行和解賠償之協調，願賠償新台幣130萬元，僅因
    雙方對於和解金額無法談攏，始未達成和解，尚難認其毫無
    彌補其所造成之損害之誠意等一切情狀，量處如主文所示之
    刑，並諭知易科罰金折算標準，以示懲儆。
四、查被告行為後，刑法於94年2月2日修正公布，95年7月1日施
    行。按行為後法律有變更者，適用行為時之法律，但行為後
    之法律有利於行為人者，適用最有利於行為人之法律，現行
    刑法第2條第1項訂有明文。此條規定係規範行為後法律變更
    所生新舊法律比較適用之準據法，本身尚無比較新舊法之問
    題，應一律適用裁判時之現行刑法第2條規定以決定適用之
    刑罰法律。又本次刑法修正之比較新舊法，應就罪刑有關之
    共犯、未遂犯、想像競合犯、牽連犯、連續犯、結合犯，以
    及累犯加重、自首減輕暨其他法定加減原因（如身分加減）
    與加減例等一切情形，綜其全部罪刑之結果而為比較（最高
    法院95年5月23日著有95年度第8次刑庭會議決議參照）。經
    查：
  (一)罰金：修正前刑法第33條第5款原規定：「罰金：（銀元）1
    元以上」，復依罰金罰鍰提高標準條例第1條前段規定提高
    為10倍，折算新臺幣為30元；於本次修正後刑法第33條第5
    款規定：「罰金：新臺幣1千元以上，以百元計算之」，是
    修正後之規定並非較有利於被告。
  (二)易科罰金：被告行為時之易科罰金折算標準，修正前罰金罰
    鍰提高標準條例第2條前段（現已刪除）規定，就其原定數
    額提高為100倍折算1日，則本件被告行為時之易科罰金折算
    標準，應以銀元300元折算1日，經折算為新臺幣後，應以新
    臺幣900元折算為1日。惟修正後刑法第41條第1項前段則規
    定：「犯最重本刑為5年以下有期徒刑以下之刑之罪，而受6
    個月以下有期徒刑或拘役之宣告者，得以新臺幣1,000元、
    2,000元或3,000元折算1日，易科罰金。」比較修正前後之
    易科罰金折算標準，修正前之規定，較有利於被告。
  (三)自首：修正前刑法第62條有關自首之規定為「必減」其刑
    ，修正後新法改為「得減」其刑，是修正前規定，較有利於
    被告。
  綜上，揆諸前揭最高法院決議及修正後刑法第2條第1項前段之
  規定，綜合本件被告全部罪刑之結果而為比較，被告行為後修
  正之刑法並非較有利於被告，本件應適用被告行為時即修正前
  刑法之相關規定，附此敘明。
乙、無罪部分(乙○○部分)
一、公訴意旨另以：上開時地，甲○○駕駛車號PN-0252號自小
    客車，遽行由外側慢車道變換至內側車道時，被告乙○○騎
    乘車號BLE-398號重機車在同向黃信融之後方，違規行駛禁
    行機車之快車道上，疏未注意車前狀況而未減速慢行，突見
    上揭狀況向左閃煞不及，擦撞黃信融及其騎乘之機車後向前
    滑行，造成黃信融腦部外傷昏迷，送醫不治死亡，因認被告
    乙○○涉犯刑法第276條第1項之過失致死罪嫌云云。
  (一)按事實之認定，應憑證據，如未能發現相當證據，或證據不
    足以證明，自不能以推測或擬制之方法，以為裁判基礎；又
    認定不利於被告之事實，須依積極證據，苟積極證據不足為
    不利於被告事實之認定時，即應為有利於被告之認定，更不
    必有何有利之證據。又認定犯罪事實所憑之證據，雖不以直
    接證據為限，間接證據亦包括在內；然而無論直接或間接證
    據，其為訴訟上之證明，須於通常一般之人均不致有所懷疑
    ，而得確信其為真實之程度者，始得據為有罪之認定，倘其
    證明尚未達到此一程度，而有合理之懷疑存在時，事實審法
    院復已就其心證上理由予以闡述，敘明其如何無從為有罪之
    確信，因而為無罪之判決，尚不得任意指為違法。最高法院
    分別著有40年度台上字第86號、30年度上字第816號、76年
    台上字第4986號判例可參。
  (二)公訴人指控被告乙○○涉犯上開罪嫌，無非係以同案被告甲
    ○○之供述、證人許宏旭之證述，並有臺北市○○○○○道
    路交通事故調查報告表(一)、(二)、現場圖、補充資料表、談話
    紀錄表、現場照片、勘驗筆錄、相驗屍體證明書、驗斷書及
    相驗照片附卷為其主要論據。訊據上訴人即被告乙○○固不
    否認於上揭時間騎乘車號BLE－398號機車行經本件事故發生
    地點之事實，惟堅決否認有何過失致人於死之犯行，辯稱：
    伊當天騎乘機車行經事故發生地點時，為了閃避甲○○、黃
    信融之車輛緊急煞車而重心不穩摔倒，並未撞到被害人黃信
    融及他騎乘的機車，黃信融死亡與伊無關云云。
  (三)經查：
    １、被告乙○○雖以前詞置辯，然被告乙○○於肇事後經警
        於當日上午9時20分許在台北榮民總醫院所製作交通事
        故談話紀錄表時供承：「我駕駛BLE－398重機車沿承德
        路七段南往北行駛慢車道，我見一部9N－0252自用小客
        車由路旁駛向內側車道，我見該車即往左閃避，該車往
        內側行駛時，有一部CMB－235重型機車也跟我行駛慢車
        道，在我前方先往左閃避，該CMB－235重型機車前車頭
        先與該自小客車左側車身碰撞後，我在該CMB－235重型
        機車後方距離不確定，當該機車倒地，我即往前，我車
        右側與該機車正確碰撞位置不詳，碰撞而肇事」等語（
        見偵字第3993號卷第33頁），上開談話紀錄表之內容係
        出於被告自由意識陳述，與錄音帶中被告陳述之內容相
        符乙節，並經原審當庭勘驗明確，有該院95年7月31日
        勘驗筆錄一份在卷可憑。參酌被告乙○○騎乘之BLE－3
        98重機車刮地痕，起點位置即在被害人黃信融倒地位置
        旁邊等跡證。被告乙○○於交通隊員警前之上開供述應
        與事實相符，而堪採信。然觀諸同案被告甲○○及目擊
        證人許宏旭均供證被害人黃信融機車碰撞9N-0252號自
        用小客車後，經數秒被告乙○○機車再撞上，依車禍發
        生後小客車及機車受損情形為：9N-0252號小客車為左
        前車門撞凹、左後車門撞凹無法開啟，CMB-235號機車
        為前車頭撞凹、右後車角刮痕，後車燈破損等事實。堪
        認當時黃信融機車與自小客車碰撞力道甚強，則斯時被
        害人黃信融機車必已倒地而人車分離，則被告乙○○所
        坦述碰撞乙情，究係僅碰撞到倒地之機車而與被害人黃
        信融死亡無涉？或係有碰撞到被害人黃信融身體，加功
        其死亡，即有待進一步審認。
    ２、雖同案被告甲○○迭指於上開時間駕駛9N-0252號之自
        小客車附載許宏旭，行經臺北市○○區○○路7段與13
        號道路口前，自外車車道變換至第2車道間，遭同向後
        方被害人黃信融所騎乘之機車撞及，數秒後黃信融人車
        再經同向後方被告乙○○騎乘機車碰撞等情綦詳。惟其
        為本案車禍肇事者，被告乙○○有無直接撞及被害人黃
        信融身體造成其死亡，關係其過失責任之分擔與民事之
        賠償，則其證詞不免偏頗而與事實偏離，是否可採，已
        有疑義。且查其於94年4月26日檢察官偵查中結證稱：
        「‧‧‧聽到左後方有機車引擎煞車聲，就立刻踩煞車
        停住，頭往左後方看，剛好看到黃信融的機車距離我大
        約三公尺，就整個車身撞上來，然後他車子往左前方傾
        倒，他人沿著我的後照鏡滑下去，他手撐著地正要起來
        時，乙○○騎車很快的從後面撞到黃信融的後腦，黃信
        融轉一圈就攤在地上，乙○○車子往前滑行‧‧‧」等
        語（見偵字第10566號卷第52頁），再於原審審理時結
        證稱：伊駕車變換車道至第三車道時聽見煞車聲，轉頭
        至左後方從後座窗戶即看見黃信融騎乘之機車，距離約
        3公尺遠，伊聽見煞車聲就馬上煞車，黃信融之機車整
        個撞上小客車，人沿著駕駛座旁後照鏡滑下去，黃信融
        在小客車左前輪前方，左手先撐著地，右手扶著小客車
        引擎蓋要站起來，後方乙○○之機車又撞上來等語（見
        原審卷第210頁至第211頁），指被害人黃信融於倒地後
        正要爬起時為被告乙○○騎機車從後撞上後腦等情，然
        此與其於93年10月11日檢察官初次偵查時供稱：「因CM
        B-二三五號機車是右邊受力，所以它是左倒，左倒之後
        在還沒有倒地之前，我有親眼看到後面那台BLE-三九八
        號機車從後方直接撞擊到前機車駕駛的頭部及機車車體
        。」 (見偵字第10566號卷第13頁)，即指被害人黃信融
        機車還沒有倒地之前為被告乙○○所騎機車撞到頭部，
        前後所述明顯迥異。且其供述亦與證人許宏旭於原審中
        供證：「 (乙○○車撞到黃信融車時，當時黃信融爬起
        來否？)黃信融爬起來之後乙○○才撞到被害人。」、
        「我看到黃信融站起來，他站在駕駛的旁邊，機車我看
        不到。」、「 (距離多久時間你又看到第二台機車？)
        大概3、4秒。」、「我看到他的右手邊被撞，(用手勢
        比)，摩托車右手邊撞到死者胸部以上，因為他當時彎
        著腰。」、「東西飛出去，我有看到被害人被撞，我只
        能肯定是從胸部以上被撞。」 (見原審卷第214頁至第2
        16頁)，指被害人黃信融站起來後遭被告乙○○從右邊
        撞到胸部以上之情節初有二致，已難遽採。再衡以警繪
        現場圖所示被告之BLE-398號機車係右倒於內側車道上
        ，距離撞擊位置有長達11.9公尺之刮地痕，如機車直接
        往前從後撞上被害人黃信融身體，以黃信融所立位置在
        9N-0252號自小客車旁，被告機車焉有不撞及自小客車
        而停住，且還能往前滑行長達11.9公尺之理，又苟被告
        機車右側有撞及被害人黃信融之身體，依物理作用，亦
        理應向左傾倒才是，但被告機車卻右倒於地，是綜此益
        不能遽指被告乙○○有如同案被告甲○○及證人許宏旭
        所證撞到被害人身體之情事。既不能證明撞到被害人，
        被告乙○○就被害人死亡即無過失可言。
    ３、況依被告乙○○於警訊中供稱：「…當時我騎乘重機車
        由南往北行駛外側車道，行經車禍發生地時，見前方有
        一部自小客從承德路七段280巷口出來，沒有打方向燈
        ，我不知自小客是要右轉或是要切入內車道，當時自小
        客有停一下後再前進，另一部由黃信融所騎乘的重機車
        往自小客撞上，我往左側行駛閃避自小客後，不知如何
        滑倒，我即起來感覺頭暈便往安全島上坐。」 (見相字
        卷第18頁)，於檢察官偵查中供稱：「當時甲○○的車
        子已經停在右邊數起第二到第三車道間靜止狀態，當時
        我在右邊數起來第二車道，我看到甲○○的車子擋在那
        邊，我就跟黃信融的車子一前一後準備往左邊繞過去，
        在黃信融的車子正要經過時甲○○的車突然起動，這時
        黃信融的車子就直接撞上去，我看到就馬上煞車減速往
        左邊閃避，繞過甲○○車頭之後，我要把車向右拉正，
        結果重心不穩就滑倒。」 (偵字第10566號卷第29頁)，
        於原審供稱：「…我一直行駛在第2車道就是現場圖右
        邊第2個車道，右邊第1個停車的道路，…被告甲○○突
        然開車從得來速車道出來，我很遠就看到，…準備繞過
        他的車過去，當時我前面車子就是黃信融的車子，甲○
        ○一開始佔住慢車道暫停，所以我就跟黃信融就準備繞
        過他的車子，突然甲○○又向前行進，黃信融機車就直
        接撞到甲○○的汽車，我看到之後就煞車減速向左閃避
        繞過現場後，又向右拉正，最後重心不穩就滑倒。」 (
        見原審卷第49頁)，同案被告甲○○於警訊中供稱：「
        …當時我從承德路七段280號路邊行駛，我欲穿越車道
        ，至內側車道迴轉，行駛至中間車道時，後方重機車CM
        B-235撞上我車左方車門…」 (見相字卷第14頁)，於檢
        察官偵查中供稱：「因我車速不快，我從外側第一車道
        變到第二車道時我有先停一下…」、「我的車子已經在
        最右邊機車車道，我慢慢的從左邊算起來第2車道，打
        算到下一個路口迴轉，我在到現場圖位置時，聽到我左
        後方有機車引擎煞車聲，就立刻踩煞車停住，頭往左後
        方看，剛好看到黃信融的機車距離我大約三公尺，就整
        個車身撞上來…」 (見偵字第10566號卷第14頁、第51
        頁)，參以警繪現場圖所示PN-0252號自小客車、CMB-25
        3機車、BLE-398號機車行車方向均係由外側慢車道轉向
        左方快車道之情形以觀，可見案發當時被告乙○○、被
        害人黃信融及共同被告甲○○原均行駛於慢車道，嗣因
        甲○○欲橫切馬路迴轉途中暫停，被告乙○○與被害人
        黃信融欲超車，不意甲○○汽車又啟動前行，致在後行
        駛二輛機車均閃煞不及，黃信融機車先直接撞上，被告
        機車縱退一步言，其後亦有撞上，然就此橫切馬路迴車
        ，暫停復前行之違規動作，被告乙○○及被害人黃信融
        ，基於路權行駛信賴原則，實有猝不及防之情形，而不
        能注意及之。據此，亦不能苛責被告乙○○就本件車禍
        應負過失之責。
    ４、本件送台北市車輛行車事故鑑定委員會鑑定，雖認被告
        乙○○有疏未注意車前狀況之情事，但本院為慎重起見
        ，再送台北市車輛行車事故鑑定覆委員會鑑定結果認：
        「(一)變換車道時，應讓直行車先行。Ａ車 (指甲○○自
        小客車)由慢車道欲向左變換至內側車道迴轉前，應注
        意左側直行車輛之動態，並保持安全距離，據肇事時Ａ
        車車身橫越於第三、四車道間，已妨礙直行車通行，及
        其所稱未發現來車，碰撞後才知道肇事之情狀，顯示其
        變換車道前並未充分掌握左側直行之車輛動態，有變換
        車道未注意安全距離之情事，為肇事原因。(二)Ｂ車 (指
        黃信融機車)、Ｃ車 (指乙○○機車)為直行車有優先路
        權，Ａ車變換車道前並未注意來車狀態下逕行橫越三車
        道，兩車見狀採向左閃避之方式，仍未能避免危險之發
        生，另據前述Ｂ車倒地後Ｃ車已瞬間駛至，反應時間不
        足，有猝不及防之情事，Ｂ車、Ｃ車均無肇事因素。」
        有台北市車輛行車事故鑑定覆議委員會覆議意見書在卷
        可佐，益可認被告乙○○無何過失責任。
  (四)綜上，被告乙○○所為，尚與刑法過失致人於死罪有間，此
    外，又復查無其他積極證據足證被告有公訴人所指之犯行，
    依首揭判例意旨，被告犯罪應屬不能證明，原審未為詳究，
    遽為被告有罪諭知，殊有未洽，被告乙○○上訴否認犯罪，
    應認有理由，自應由本院將原判決撤銷，改諭知被告乙○○
    無罪，庶免冤抑。
據上論斷，應依刑事訴訟法第369條第1項前段、第364條、第301
條第1項前段、第299條第1項前段，刑法第2條第1項前段、第276
條第1項、第284條第1項前段、第55條、修正前刑法第62條、第
41條第1項前段，修正前罰金罰鍰提高標準條例第2條，判決如主
文。
本案經檢察官賴俊雄到庭執行職務。
中　　華　　民　　國　　96　　年　　6 　　月　　12　　日
　　　　　　　　　刑事第十六庭審判長法　官  葉騰瑞
　　　　　　　　　　　　　　　　　　法　官  吳鴻章
　　　　　　　　　　　　　　　　　  法　官  楊貴雄
以上正本證明與原本無異。
不得上訴。
                                    書記官  林淑貞
中　　華　　民　　國　　96　　年　　6 　　月　　12　　日
附錄：本案論罪科刑法條全文
中華民國刑法第276條第1項
因過失致人於死者，處 2 年以下有期徒刑、拘役或 2 千元以下
罰金。
中華民國刑法第284條第1項
因過失傷害人者，處 6 月以下有期徒刑、拘役或 5 百元以下罰
金，致重傷者，處1 年以下有期徒刑、拘役或5 百元以下罰金。
